【裁判字號】    97,台再,57
【裁判日期】    971031
【裁判案由】    請求排除侵害
【裁判全文】
最高法院民事判決                九十七年度台再字第五七號
再 審原 告  彰紀有限公司
法定代理人  甲 ○ ○
訴訟代理人  郭 承 昌律師
再 審被 告  法商迪卡隆公司（DECATHLON S.A.）
                        5, .
法定代理人  乙○○○Laur.
上列當事人間請求排除侵害事件，再審原告對於中華民國九十七
年六月十九日本院判決（九十七年度台上字第一二七五號），提
起再審之訴，本院判決如下：
    主  文
再審之訴駁回。
再審訴訟費用由再審原告負擔。
    理  由
本件再審原告對於本院九十七年度台上字第一二七五號確定判決
（下稱原確定判決）以有民事訴訟法第四百九十六條第一項第一
款規定之情形，提起再審之訴，係以：(一)原確定判決雖認定「財
團法人資訊工業策進會科技法律中心專家小組決定書所載，僅在
認定『 DECATHLON  』是否為我國之著名商標，並無法推翻或否
定前訴訟程序第二審依公平交易委員會所定原則就該名稱之表徵
為相關事業或消費者所普遍認知之認定」，惟並未說明上開認定
之具體理由及依據為何，原確定判決適用法規顯有錯誤。(二)原確
定判決認應以再審原告於民國八十六年十月二十八日申請取得「
decathlon.com.tw 」網域名稱之時點，判斷「 DECATHLON 」是
否為再審被告之著名表徵。惟就「著名表徵」與「著名商標」、
「普遍認知」有何不同，並未闡釋釐清，且認不能以「銷售額非
鉅」推論非「著名表徵」，及認前開專家小組認定系爭網域名稱
「非著名商標」不能推翻或否認該名稱之表徵為相關事業或消費
者所「普遍認知」，亦有判決不備理由及理由矛盾之違法云云，
為其論據。
惟按第三審為法律審，其所為之判決，以第二審判決所確定之事
實為基礎，故民事訴訟法第四百九十六條第一項第一款所謂適用
法規顯有錯誤，對第三審判決而言，應以該判決依據第二審判決
所確定之事實而為法律上之判斷，有適用法規顯有錯誤之情形為
限。從而第二審法院取捨證據、認定事實之職權行使，是否妥當
，與第三審判決適用法規是否顯有錯誤無關。查再審被告之「DE
CATHLON 」品牌確為法國知名品牌，其公司名稱及商標，已為世
界運動用品界之知名品牌，而其生產之各式運動用品，復為喜好
登山、攀岩、滑水、慢跑等戶外運動之消費者所熟知，具有識別
力，足以表彰服務、商標之來源即為再審被告。而再審原告使用
「DECATHLON」表徵，註冊「decathlon.com.tw 」作為其網域名
稱，會使相關事業及消費者誤認再審原告提供之商品或服務，與
再審被告所提供者之來源係屬同一，而造成混淆，再審原告有違
反公平交易法第二十條第一項第二款規定之行為，致侵害再審被
告之權益，為前訴訟程序第二審判決所確定之事實。本院原確定
判決根據此項事實，認為第二審法院依公平交易法第三十條、第
三十四條之規定，判命再審原告(一)不得使用相同或近似「DECATH
LON 」之字樣作為其英文網域名稱之特取部分。(二)向財團法人台
灣網路資訊中心辦理註銷「decathlon.com.tw」網域名稱之登記
。(三)將本案第一審、最後事實審判決主文刊載於中國時報及聯合
報全國版各乙日，於法並無不合，並附帶說明財團法人資訊工業
策進會科技法律中心專家小組決定書所載，僅在認定「DECATHLO
N 」是否為我國之著名商標，並無法推翻或否定前訴訟程序第二
審依公平交易委員會所定原則就該名稱之表徵為相關事業或消費
者所普遍認知之認定，因而駁回再審原告之第三審上訴，核無適
用法規顯有錯誤之情事。至再審原告上開主張實係指摘原確定判
決認定事實不當，非屬原確定判決適用法規顯有錯誤之範圍，自
非民事訴訟法第四百九十六條第一項第一款所規定得提起再審之
訴之事由。再審論旨，求予廢棄原確定判決，非有理由。
據上論結，本件再審之訴為無理由。依民事訴訟法第七十八條，
判決如主文。
中    華    民    國  九十七  年    十    月  三十一  日
                      最高法院民事第二庭
                          審判長法官  吳  正  一
                                法官  劉  福  聲
                                法官  阮  富  枝
                                法官  沈  方  維
                                法官  簡  清  忠
      本件正本證明與原本無異
                                      書  記  官
中    華    民    國  九十七  年   十一   月   十七   日
                                                     m


司法院資訊處製作；財團法人民間司法改革基金會備份。
